# 矿山企业修建的道路设施如何会计处理

提问人：Stillman 时间：2023-09-05 16:54:24
请教陈版主，矿上企业在矿区外修建的道路和矿区内修建的道路如何会计处理

回答人：chenyiwei
矿区内修建的专用内部道路可确认为固定资产；
矿区外公共道路的修建，由矿山企业出资，如果这是该矿山对外联系的唯一或最主要通道，预计本企业会成为该道路的最大受益者，则本企业对于修建道路的出资款可确认为长期待摊费用。如果该道路对本企业的矿山不具有重要性，主要是基于回馈当地等公益性的考虑对其修建捐资的，则计入营业外支出处理。